# 中央汇金公司下属各级子公司是关联方吗？

提问人：song2003921 时间：2019-12-12 08:05:34
如题。

回答人：chenyiwei
中央汇金公司根据国务院授权，代表国家依法行使对国有商业银行等重点金融企业出资人的权利和义务。主要职能是对国有重点金融企业进行股权投资，以出资额为限代表国家依法对国有重点金融企业行使出资人权利和履行出资人义务，实现国有金融资产保值增值。汇金公司不开展其他任何商业性经营活动，不干预其控股的国有重点金融企业的日常经营活动。
据此，中央汇金公司所控股的企业之间不应仅仅因为同受中央汇金公司控股而成为关联方。

提问人：song2003921 时间：2019-12-13 08:05:35
陈老师，甲和建行是汇金的子公司，甲的孙公司乙 80%的业务来源于建行，乙是建行剥离出来的三产公司。
这种情况下，乙和建行应该是关联方吧？

回答人：chenyiwei
是。